【裁判字號】    96,上訴,231
【裁判日期】    970122
【裁判案由】    違反貪污治罪條例等
【裁判全文】
臺灣高等法院花蓮分院刑事判決         96年度上訴字第231號
上  訴  人  臺灣花蓮地方法院檢察署檢察官
甲      ○  ○  姓名年籍詳卷附對照表
上訴人因被告違反貪污治罪條例等案件，不服臺灣花蓮地方法院
94年度重訴字第2號中華民國96年4月13日第一審判決（起訴案號
：臺灣花蓮地方法院檢察署94年度偵字第1803、1804、1805、
1991 號），提起上訴，本院判決如下：
    主  文
上訴駁回。
    事實及理由
一、公訴人以甲○○（適用證人保護法規定，姓名年籍詳卷附對
    照表）自88年起至92年年初止，在花蓮縣玉里地區等地販賣
    盜版音樂光碟，並以之為常業。其為避免遭員警查緝，竟基
    於概括犯意，給付新台幣（下同）6,000元及洋酒2瓶予員警
    王志成，關於違背職務之行為交付賄賂及不正利益，因認被
    告涉犯著作權法第94條、第93條第1項第2款之罪嫌、貪污治
    罪條例第11條第1項、第3項之罪嫌等語。
二、原審就被告自91年5月31日起至92年年初止，在花蓮縣北埔
    夜市、南埔夜市、壽豐等地點，以每片約100元之價格販賣
    盜版音樂光碟為常業部分，判處有期徒刑7月；另就被告其
    餘被訴部分不另為免訴之諭知。本院審理結果，認原判決認
    事用法並無不合，應予維持，並引用原判決所載之事實、理
    由如附件所示（原判決第4頁貳一、第2行、第4行誤繕為「
    90 年5月30日」、「90年1月間」部分，更正為「91年5月30
    日」、「91年1月間」；第5頁貳三、第3行、第5行、第13行
    誤繕為「90年5月30日」、「90年5月30日」、「不另為無罪
    」部分，更正為「91年5月30日」、「91年5月30日」、「不
    另為免訴」）。
三、檢察官上訴意旨指被告交付賄賂予王志成之時間為91年1月
    間，係在被告前次為警查獲之90年8月10日後，顯係另行起
    意，是本件被告販賣盜版光碟之犯行應與前案犯行無連續犯
    之關係，原審推認被告交付賄賂與違反著作權有方法目的之
    牽連關係，為同一案件，所為免訴之判決，亦有未合等語。
    惟查被告前次為警查獲於90年8月10日違反著作權法一案，
    經原審以91年度易字第39號判處有期徒刑3月，係於91年5月
    30 日確定；本件被告於88年至91年5月30日止販賣盜版光碟
    之犯行，時間上在上開確定判決日期91年5月30日之前，顯
    係基於概括之犯意為之，自與上開案件具有連續犯之裁判上
    一罪關係，核屬同一案件。又被告為避免販賣盜版光碟遭員
    警查緝，乃交付賄賂6,000元及洋酒2瓶予王志成，二者間顯
    有方法目的之牽連犯關係，自屬同一案件。是公訴人所指被
    告於88年至91年5月30日止販賣盜版光碟及於91年1月間交付
    賄賂部分，已為上開確定判決效力所及，原審因就此部分不
    另為免訴之諭知，自無不合。檢察官上訴指摘原判決此部分
    不當，為無理由，應予駁回。
據上論斷，應依刑事訴訟法第368條、第373條，判決如主文。
本案經檢察乙○○官到庭執行職務。
中    華    民    國    97    年    1    月    22    日
                  刑事庭審判長法  官     林 慶 煙
                              法  官     許 仕 楓
                              法  官     劉 雪 惠
以上正本證明與原本無異。
如不服本判決，應於送達後十日內，向本院提出上訴狀。其未敘
述理由者，並應於提出上訴狀後十日內向本院補提理由狀 (須附
繕本)。
                              書記官     林 明 智
中    華    民    國    97    年    1    月    22    日


司法院資訊處製作；財團法人民間司法改革基金會備份。
